【裁判字號】    95,訴,2507
【裁判日期】    950731
【裁判案由】    毒品危害防制條例
【裁判全文】
臺灣高雄地方法院刑事判決              95年度訴字第2507號
公  訴  人  臺灣高雄地方法院檢察署檢察官
被      告  甲○○
                    （另案
上列被告因違反毒品危害防制條例案件，經檢察官提起公訴（95
年度毒偵字第4888號及移送併辦（95年度毒偵字第5299號、第55
17號） 經本院合議庭裁定由受命法官獨任進行簡式審判程序，
判決如下：
    主  文
甲○○連續施用第一級毒品，累犯，處有期徒刑拾月，扣案之注
射針筒柒支、塑膠鏟管壹支均沒收。又連續施用第二級毒品，累
犯，處有期徒刑伍月；扣案之吸食器壹組沒收。應執行有期徒刑
壹年貳月，扣案之注射針筒柒支、塑膠鏟管壹支及吸食器壹組均
沒收。
    事  實
一、甲○○前因違反槍砲彈藥管制條例案件，經本院於民國93年
    4 月15日以93年度簡字第5999號判處有期徒刑3 月，併科罰
    金新臺幣10,000元確定，嗣於94年10月20日縮刑期滿執行完
    畢；另因施用毒品案件，經本院以91年度毒聲字第5700號裁
    定強制戒治後，再由本院以92年度毒聲字第2768號裁定准予
    停止戒治，於92年5 月19日停止戒治交付保護管束，並於92
    年10月16日保護管束期滿執行完畢。詎甲○○仍未戒除毒癮
    ，復基於施用第一級毒品海洛因之概括犯意，自95年2 月中
    旬某日起至同年5 月18日晚間7 時許止，在高雄縣大寮鄉○
    ○村○○路98之1 號居所，將少許海洛因摻水後，以針筒注
    射之方式，連續施用第一級毒品海洛因多次。另基於施用第
    二級毒品甲基安非他命之概括犯意，自95年2 月中旬某日起
    至同年5 月18日中午12時許止，在其上開居所內，以吸食器
    燒烤之方式，連續施用第二級毒品甲基安非他命多次。嗣為
    警於下列時、地，分別查獲：(一)、於95年4 月8 日下午3 時
    許，在高雄縣大寮鄉○○村○○道路為警查獲；(二)、於95年
    5 月19日上午10時15分許，因另涉犯竊盜案件，為警於高雄
    縣大寮鄉○○村○○路98-1號住處內查獲，並扣得吸食器1
    組、注射針筒7 支及塑膠鏟管1 支。
二、案經高雄縣政府警察局林園分局報告及高雄縣政府警察局移
    送臺灣高雄地方法院檢察署檢察官偵查起訴及移送併辦。
    理  由
一、本件被告甲○○所犯係死刑、無期徒刑、最輕本刑為3 年以
    上有期徒刑以外之罪，其於準備程序中就被訴事實為有罪之
    陳述，經法官告知簡式審判程序之旨，並聽取公訴人、被告
    之意見後，認為適宜由受命法官獨任進行簡式審判程序，依
    刑事訴訟法第273 條之1 第1 項規定，裁定由受命法官獨任
    進行審判程序，合先敘明。
二、訊據被告甲○○對其於上揭時、地連續施用第一級毒品海洛
    因之事實均坦承不諱，而其2 次為警查獲時所採尿液，經送
    驗結果均呈有嗎啡、甲基安非他命陽性反應，此有臺灣檢驗
    科技股份有限公司95年4 月24日編號KＺ000000000000號、95
    年6 月2 日編號KＺ000000000000號濫用藥物尿液檢驗報告各
    1 紙附卷可證，此外，復有注射針筒7 支、吸食器1 組及塑
    膠鏟管1 支扣案可證。足見其所稱於前揭時、地連續施用海
    洛因、甲基安非他命之自白，應與事實相符而堪採信。另查
    ，被告前因施用毒品案件，經本院以91年度毒聲字第5700號
    裁定強制戒治後，再由本院以92年度毒聲字第2768號裁定准
    予停止戒治，於92年5 月19日停止戒治交付保護管束，並於
    92 年10 月16日保護管束期滿執行完畢，此有臺灣高等法院
    被告全國前案紀錄表、臺灣高雄地方法院檢察署刑案資料查
    註紀錄表各1 份在卷足參，是被告於強制戒治執行完畢釋放
    後，5 年內再為施用毒品犯行，堪以認定，應予依法論科。
二、核被告甲○○所為，係犯毒品危害防制條例第10條第1 項之
    施用第一級毒品罪。被告持有第一級毒品之低度行為已為其
    施用之高度行為所吸收，不另論罪。其先後多次施用海洛因
    之犯行，均時間緊接，手法相同，觸犯構成要件同一之罪名
    ，顯係基於概括犯意反覆為之。被告行為後，刑法第56條連
    續犯之規定，業於94年1 月7 日修正公布刪除，並於95年7
    月1 日施行，則被告之犯行，因行為後新法業已刪除連續犯
    之規定，此刪除雖非犯罪構成要件之變更，但顯已影響行為
    人刑罰之法律效果，自屬法律有變更，依新法第2 條第1 項
    規定，比較新、舊法結果，仍應適用較有利於被告之行為時
    法律即舊法論以連續犯（最高法院95年第8 次刑事庭會議決
    議參照），並依法加重其刑。檢察官移送併辦部分（即95年
    度毒偵字第5299號、第5517號），雖未據起訴，惟與已起訴
    部分有連續犯之裁判上一罪關係，本院自應併予審理，附此
    敘明。其所犯上開2 罪，犯意各別，行為互異，應分論併罰
    之。又被告前因違反槍砲彈藥管制條例案件，經本院以93年
    度簡字第59 99 號判處有期徒刑3 月，併科罰金新臺幣10,0
    00元確定，嗣於94年10月20日縮刑期滿執行完畢，此有臺灣
    高等法院被告前案紀錄表在卷可按，其於5 年內再為本件有
    期徒刑以上之罪，不論依修正前之刑法第47條，或修正後之
    刑法第47條第1 項之規定，均構成累犯，對被告而言並無有
    利或不利之情形，自不生新舊法比較之問題，應逕依修正前
    之刑法第47條，論以累犯，並加重其刑。其施用第一、二級
    毒品之犯行，均同時有2 以上刑之加重事由，應均依法遞加
    之。爰審酌被告於91年間即曾因施用毒品犯行，經法院判處
    有期徒刑8 月確定，且甫於94年3 月間執行完畢，此有前揭
    臺灣高等法院被告前案紀錄表附卷可參，其仍未戒絕毒品，
    顯見其意志力薄弱，非再次入監不足以矯治其惡習，且其行
    為嚴重傷害其個人健康，惟念其尚未害及他人，及其犯後坦
    承犯行，態度良好等一切情狀，分別酌情量處如主文所示之
    刑。又刑法第51條第5 款修正後，合併刑期之上限由20年延
    長為30年，經比較後應以修正前該款之規定，較有利於行為
    人，爰依修正前第51條第5 款之規定，定其應執行之刑。扣
    案之注射針筒7 支、塑膠鏟管1 支及吸食器1 組，分別係被
    告供其施用第一、二級毒品所用之物，且均為被告所有，業
    據其陳明在卷，應依刑法第38條第1 項第2 款之規定，併予
    宣告沒收。
據上論斷，應依刑事訴訟法第273 條之1 、第284 條之1 、第29
9 條第1 項前段，毒品危害防制條例第10條第1 項、第2 項，刑
法第2 條第1 項前段、第11條前段、第38條第1 項第2 款、廢止
前刑法第56條、修正前刑法第47條、第51條第5 款、第9 款，判
決如主文。
本案經檢察官劉文婷到庭執行職務。
中    華    民    國    95    年    7     月    31    日
                  刑事第十四庭法  官  謝  雨  真
以上正本證明與原本無異。
如不服本判決，應於判決送達後10日內，向本院提出上訴狀。
中    華    民    國    95    年    7     月    31    日
                              書記官  林  佳  慧
附錄本案論罪科刑法條：
毒品危害防制條例第10條
施用第一級毒品者，處 6 月以上 5 年以下有期徒刑。
施用第二級毒品者，處 3 年以下有期徒刑。


司法院資訊處製作；財團法人民間司法改革基金會備份。
